【裁判字號】    99,上易,1509
【裁判日期】    991123
【裁判案由】    竊盜
【裁判全文】
臺灣高等法院臺中分院刑事判決        99年度上易字第1509號
上  訴  人
即  被  告  唐智偉
上列上訴人因竊盜案件，不服臺灣彰化地方法院99年度易字第
788號中華民國99年9月24日第一審判決（起訴案號：臺灣彰化地
方法院檢察署99年度偵字第6672、6676、6702、6846號），提起
上訴，本院判決如下：
    主  文
上訴駁回。
    理  由
一、依刑事訴訟法第350條、第361條、第362條、第367條規定，
    不服地方法院之第一審判決而上訴者，須提出上訴書狀，並
    應敘述具體理由，為上訴必備之程式；其所提出之書狀未敘
    述上訴理由，或僅曾以言詞陳述上訴理由者，均應於上訴期
    間屆滿後二十日內補提理由書於第一審法院。第一審法院經
    形式審查，認逾期未補提上訴理由者，應定期間先命補正；
    逾期未補正者，為上訴不合法律上之程式，應以裁定駁回。
    倘已提出上訴理由，但所提非屬具體理由者，則由第二審法
    院以上訴不合法律上之程式，判決駁回。而所謂具體理由，
    必係依據卷內既有訴訟資料或提出新事證，指摘或表明第一
    審判決有何採證認事、用法或量刑等足以影響判決本旨之不
    當或違法，而構成應予撤銷之具體事由，始克當之（例如：
    依憑證據法則具體指出所採證據何以不具證據能力，或依憑
    卷證資料，明確指出所為證據證明力之判斷如何違背經驗、
    論理法則）；倘僅泛言原判決認定事實錯誤、違背法令、量
    刑失之過重或輕縱，而未依上揭意旨指出具體事由，或形式
    上雖已指出具體事由，然該事由縱使屬實，亦不足以認為原
    判決有何不當或違法者（例如：對不具有調查必要性之證據
    ，法院未依聲請調查亦未說明理由，或援用證據不當，但除
    去該證據仍應為同一事實之認定），皆難謂係具體理由，俾
    與第二審上訴制度旨在請求第二審法院撤銷、變更第一審不
    當或違法之判決，以實現個案救濟之立法目的相契合，並節
    制濫行上訴（最高法院97年度臺上字第892號判決意旨可資
    參照）。又理由是否具體，則屬第二審法院審查之範圍，不
    在命補正之列，亦即上訴書狀已記載理由，並有具體之敘述
    時，其上訴既屬合法，第二審法院固應就其理由之是否可取
    ，為實體之審理及判斷；如認其上訴書狀雖記載理由，但並
    未具體敘述時，則無須再命補正，可逕認其上訴不合法，以
    判決駁回之（此有最高法院97年度臺上字第1281號判決意旨
    可參）。
二、經查，本案上訴人即被告唐智偉（下稱被告）不服原審判決
    提起上訴，其上訴狀所載理由，係以：其所犯罪行皆為其主
    動於未被察覺前向警方自首，接受裁判，證明其誠心悔改，
    願意接受法律制裁，但原審判處應執行有期徒刑3年，實屬
    過重，請求考量其悔改誠心，主動自首，及犯罪手段平和與
    犯案動機，從輕量刑云云。
三、經查，按刑罰之量定，屬法院自由裁量之職權行使，應審酌
    刑法第57條所列各款事由及一切情狀，為酌量輕重之標準，
    並非漫無限制；量刑輕重係屬事實審法院得依職權自由裁量
    之事項，苟已斟酌刑法第57條各款所列情狀而未逾越法定刑
    度，不得遽指為違法；且在同一犯罪事實與情節，如別無其
    他加重或減輕之原因，下級審量定之刑，亦無過重或失輕之
    不當情形，則上級審法院對下級審法院之職權行使，原則上
    應予尊重（最高法院72年臺上字第6696號、75年臺上字第70
    33號判例及85年度臺上字第2446號判決意旨參照）。原審以
    被告罪證明確，其行為構成累犯，又符合自首要件，其刑同
    有加重減輕事由，依法予以先加後減之，並審酌被告不思正
    當方式謀生，僅因缺錢花用，即竊取他人財物，破壞社會秩
    序，惟念及其犯後坦承犯行，態度良好，及其犯罪之手段、
    方法等一切情狀，就其所犯10次刑法第320條第1項之竊盜罪
    ，各量處有期徒刑3月，就其所犯4次刑法第321條第1項第2
    款之踰越牆垣竊盜罪及所犯3次刑法第321條第1項第1、2款
    之加重竊盜罪，各量處有期徒刑7月，並定應執行刑為有期
    徒刑3年，足顯原審係本於被告之責任為基礎，並已具體斟
    酌被告自首情節，及坦承犯行、態度良好、犯罪手段、方法
    之刑法第57條所列情形而為量定，並未偏執一端，而有失之
    過重之情事，依上開最高法院判例、判決意旨，不得遽指為
    違法。況且本案被告所犯刑法第321條第1項第2款或同條項
    第1、2款之加重竊盜罪，其法定最低本刑為有期徒刑7月，
    被告在符合累犯而應加重、自首得與減輕之情形，原審各量
    處有期徒刑7月，已屬從低度量刑，被告上訴意旨仍指原審
    判決量刑顯屬過重云云，顯有誤會。
四、綜上所述，本院依形式上觀察認原審判決認事用法並無違法
    或不當之處，量刑亦屬妥適，被告上訴理由並未依據卷內既
    有訴訟資料或提出新事證，指摘或表明第一審判決有何採證
    認事、用法或量刑等足以影響判決本旨之不當或違法，而構
    成應予撤銷之具體事由，自非屬得上訴第二審之具體理由。
    依上揭法律規定及判決意旨，被告提起之第二審上訴不合法
    律上程式，爰不經言詞辯論，判決駁回上訴。
據上論斷，應依刑事訴訟法第367條前段、第372條，判決如主文
。
中    華    民    國    99    年    11    月    23    日
            刑事第十庭  審判長法  官  江  錫  麟
                              法  官  紀  文  勝
                              法  官  周  瑞  芬
上列正本證明與原本無異。
不得上訴。
                              書記官  廖  婉  菁
中    華    民    國    99    年    11    月    23    日

司法院資訊處製作；財團法人民間司法改革基金會備份。
